Inventaris van de verzameling buitenlandse kaarten Leupe, 16-19e eeuw
Nationaal Archief, Den Haag
- Landkaarten, plans, enz., C
  - Amerika, C.3
    - Zuid-Amerika, C.3.4
      - Suriname
        - Kaarten en plans betrekkelijk de verdediging van Suriname (aan de zeezyde)
          - Rivier Suriname en verdere rivieren en kreken (aan de landzijde)
            - Kaarten van het Cordon van Defentie., ca. 1779.; 2097-2106; Manuscript
              - Plan V. Post Hooncop met het terrein tusschen het begin van de Pericakreek ende Bottelkreek., 2101-2101A; Groot 0.475 - 0.70 El.; Schaal van 60 Kettingen à 66 Rijnlandse voeten = 135 strepen.
                - 2e exemplaar, 'duplicaat', 2101A
              - Plan VI. Tusschen de Comewyne Divisie by Wolfenbuttel en de Cottica Divisie by Willemsburg., 2102-2102A; Groot 0.465 - 0.68 El.; Schaal van 200 Kettingen à 66 Rijnlandse voeten = 180 strepen.
                - 1e exemplaar, 2102
                - 2e exemplaar, 'duplicaat', 2102A
              - Plan VII. Tusschen de Perica Divisie tot den Oceaan, by den Schans den Uytkyk., 2103-2103A; Groot 0.465 - 0.68 El.; Schaal van 50 Voeten = 115 strepen.
                - 1e exemplaar, 2103
                Grote Atlas van de West-Indische Compagnie deel II p. 372
                - 2e exemplaar, 'duplicaat', 2103A
              - Plan VIII. Teekening van een post op het Cordon., 2105A-2105B; Groot 0.51 - 0.73 El.; Schaal van 25 Voeten = 70 strepen.
                - 1e exempplaar, 2105B
                - 2e exemplaar, 'duplicaat', 2105A
              - Ontwerpen voor verschillende soorten standaardposten op het Cordon, 2105C
                Grote Atlas van de West-Indische Compagnie deel II p. 373
              - Plan D. Profil van de Schulprits van Paramaribo., 2106; Groot 0.30 - 0.46 El.; Schaal van 50 Voeten = 140 strepen.
            - Plans van Militaire posten op het Cordon, voor Hoofd en Subalterne Officieren, zoo mede hoe die ingerigt behoorden te wezen., 18de eeuw.; 2107A-2107Q; Manuscript
              Deze zyn door verschillende personen vervaardigd.
              Van verschillende groote afmetingen.
              - Blad 1, 2107A
              - Blad 2, 2107B
              - Blad 3, 2107C
              - Blad 4, 2107D
              - Blad 5, 2107E
              - Blad 6, 2107F
              - Blad 7, 2107G
              - Blad 8, 2107H
              - Blad 9, 2107I
              - Blad 10, 2107J
              - Blad 11, 2107K
              - Blad 12, 2107L
              - Blad 13, 2107M
              - Blad 14, 2107N
              - Blad 15, 2107O
              - Blad 16, 2107P
              - Blad 17, 2107Q
            - Kaart van een gedeelte der Colonie van Suriname., 18de eeuw.; 2108; Manuscript Verschillende mijlschalen. Groot 0.38 - 0.42 El.; Schaal van 1200 Kettingen = 105 strepen.
              Grote Atlas van de West-Indische Compagnie deel II p. 366
              Hierop in de verklaring opgave van het getal der posten, sterkte der besetting en aftand der Divisien.
            - Kaart van het Cordon., 18de eeuw.; 2109; Manuscript Verschillende mijlschalen. Groot 0.58 - 0.46 El.; Schaal van 1200 Kettingen à 66 Rijnlandse voeten = 170 strepen.
              Grote Atlas van de West-Indische Compagnie deel II p. 368
              kopie voor accoord get. A. de Milly.
            - Kaart van situatie van de Colonie Suriname, in zoo verre deselve tans gecultiveert, en aan derselver Oostseyte door 't Cordon van defensie jegens d' aanvallen van de binnenlandsen vyand gedekt is enz., 18de eeuw.; 2110; Manuscript Groot 0.97 - 0.61 El.; Schaal van 1000 Kettingen à 66 Rijnlandse voeten = 210 strepen.
              Grote Atlas van de West-Indische Compagnie deel II pp. 376-377
            - Kaart van 't Cordon van defensie en de situatie van 't terrein, getrocken om de Colonie van Surinaame, of een half uur gaans regts en links van de lyn tans in het werck synde enz., 18de eeuw.; 2111; Manuscript Groot 0.65 - 0.52 El.; Schaal van 200 Kettingen à 66 Rijnlandse voeten = 122 strepen.
              Een dergelyke kaart:
              Schaal van 300 K. = 118 strep.
              1000 K. = 165 strepen.
              Met dispositie der troepen.
              Kaart van de verdeeling van het Cordon in vijf Divisien, als: Suriname, Casiwinica, Comowyne, Pirica en Cotticasche Divisie.
              Schaal van 800 Kettingen 4 uur voeten = 120 strepen
              Groot 0.56 - 0.54 El.
              Iconographisch prospect van de verschillende posten op hoog en op laag land.
              Schaal van 200 Rijnlandse voeten = 125 strepen.
              Groot 0.49 - 0.49 El.
              a en b afsonderlijke plans.
            - Generaal Kaarte der strekking van de Linie van defensie in de colonie Suriname. Met de gedetacheerde posten, zo als dezelve op den tegenwoordigen voet zijn bezet., 1788.; 2112; Manuscript Verschillende mijlschalen. Groot 0.53 - 0.40 El.; Schaal van 800 kettingen à 66 Rijnlandse voeten = 360 strepen.
              Vervaardigd door Bernhardy, Bombardier.
            - Generaale kaart van de Colonie Suriname (met het Cordon en plan voor het Westelyk frontier)., 2113; Manuscript; Schaal van 800 kettingen à 66 Rijnlandse voeten = 184 strepen.
              Vervaardigd door Heneman ?
            - Plan van de dispositie van 't Cordon, tusschen 't rivier Suriname en de Cassewinica Creeq., 18de eeuw.; 2114-2114A; Manuscript Groot 0.445 - 0.54 El.; Schaal van 300 Kettingen à 66 Rijnlandse voeten = 143 strepen.
              Met opgave met hoeveel man de posten bezet zyn.
              - 1e exemplaar, 2114
              - 2e exemplaar, 2114A
            - Kaart van het terrein tusschen Post Vredenburg ende Cottica., 1775.; 2115; Manuscript Groot 0.35 - 0.51 El.; Schaal van 60 Kettingen à 66 Rijnlandse voeten = 105 strepen.
              Vervaardigd door N.M. Goetzée. Gesw. Landm.
            - Kaart van het terrein tusschen Post Jockemombo aan de Commowyne, en Post kopie aan de Cassewinica Creeq., 1776.; 2116; Manuscript Groot 0.33 - 0.49 El.; Schaal van 6000 Passen = 1 uur = 140 strepen.
            - Kaart van het terrein tusschen R. Perica en de Cottica enz., 1776.; 2117; Manuscript Groot 0.554 - 0.75 El.; Schaal van 200 Kettingen à Rijnlandse voeten = 180 strepen.
            - Kaart van het terrein tusschen Voorburg aan Rio de Cottica en Belair aan Rio Perica., 1776.; 2118-2118A; Manuscript Groot 0.39 - 0.245 El.; Schaal van 200 Kettingen = 125 strepen.
              - 1e exemplaar, gekleurd, 2118
              - 2e exemplaar, ongekleurd, 2118A
            - Kaart van het terrein tusschen Post Vreedenburg en de Ceder- en La Paix Kreeken., 18de eeuw.; 2119; Manuscript Groot 0.43- 0.54 El.; Schaal van 300 Kettingen = 135 strepen.
            - Kaart van het terrein tusschen Post 's Hertogenbosch en L'Esperance, aan de Rio Commowyne., 18de eeuw.; 2120; Manuscript Groot 0.54 - 0.43 El.; Schaal van 200 Kettingen Rijnlandse = 128 strepen.
            - Kaart van de Posten in de Cassewinica Creeq gelegen., 18de eeuw.; 2121; Manuscript Groot 0.44 - 0.56 El.; Schaal van 400 Kettingen = 213 strepen.
            - Plaen van situatie der nieuw aangelegt defentie, agter Para., 18de eeuw.; 2122; Manuscript Groot 0.59 - 0.44 El.; Schaal van 300 kettingen à 66 Voeten = 135 strepen.
              Grote Atlas van de West-Indische Compagnie deel II pp. 374-375
              Plaen en elevatie der gebouwen van den Post Engeland, gelegen op de Plantagie Berlyn in Boven Para.
              Plaen van situatie der Hoofdpost de Republyk, aande Coropyna.
              a en b verschillende schalen.
            - Plan ter dekking van de rivier de Saramacca door een Cordon., 18de eeuw.; 2123; Manuscript Groot 0.70 - 0.81 El.; Schaal van 1000 Kettingen Rijnlandse = 180 strepen.
              Grote Atlas van de West-Indische Compagnie deel II p. 374
        - Kaarten betrekkelijk gedane expeditien tegen de Boschnegers
          - Kaart van de Expeditie der Surinaamse Burger Volontairen teegen de rebelleerende Neeger slaaven in Tempati enz. in de maanden Maart en April 1757., 2124; Manuscript Groot 0.93 - 0.60 El.; Schaal van 40 Kettingen = 98 strepen.
            Grote Atlas van de West-Indische Compagnie deel II p. 386
            Met verklaring enz.
            Vervaardigd door J.C. v. Heneman. ?
          - Caerte van 't nieuwe ontdecte doorp, genaamd Botter-Baalie, leggende aan 't rivier van Saramaca tusschen de Waanica creecq in Saron enz. opgenomen en geteekend door Heneman, 1771.; 2125; Manuscript Groot 0.37 - 0.49 El.; Schaal van 800 kettingen = 113 strepen.
            Grote Atlas van de West-Indische Compagnie deel II p. 387
            Vervaardigd door C. v. Heneman. Vaandrig.
          - Plan van 't nieuwe ontdekte doorp, genaamt Botter-Baalie enz., 1771.; 2126-2126A; Manuscript Groot 0.23 - 0.33 El.; Schaal van 40 schreden = 93 strepen.
            - 1e exemplaar, 2126
            - 2e exemplaar, 2126A
          - Kaart van 't district van Boven-Cottica tot aan Rio Marowyne, met de positive legging van 't verovert Boschnegerdorp, genoemt Boekoe, en van verscheydene weegen en paeden daer naer toe, van diverse plaetsen lydende., 1773.; 2127; Manuscript Groot 0.63 - 0.71 El.; Schaal 3 Miljen à 60 Min. = 122 strepen.
            Grote Atlas van de West-Indische Compagnie deel II p. 388
            Vervaardigd door J.F. de Friderici. Capt. Lieut. Milit.
          - Kaart van het weglopersdorp Mi Sa Lasi en het daarvoor door kapitein Oorsinga opgeslagen kamp., 1772.; 2128; Manuscript 29 x 42 cm
            Anonieme kopie naar een origineel door J.F. Friderici. Capt. Lieut. Milit.
          - Algemeene kaart van de Colonie op Provincie Suriname, met de rivieren en districten van dien, mitsgaaders de coursen en marschen der gedaane expeditien, tot opsporing der gerebelleerde Slaven door de troepes van den Staat, onder de orders van den Colonel Fourgeoud., 2129-2129B; Manuscript Groot 0.54 - 0.73 El.; Schaal van 8 Miljen = 138 strepen.
            Met aanwyzing der Expeditien tusschen 1773-1777.
            - 1e exemplaar, netexemplaar, 2129B
            - 2e exemplaar, 2129
              Grote Atlas van de West-Indische Compagnie deel II p. 389
            - 3e exemplaar, 2129A
          - Kaart van de Expeditie naa de rivier Marawyne en derzelver districten, gedaan door een detachement van het Jager en Vry Corps, onder Commando en beleidt van den Lieut. J.F. Kubeler van het Vrycorps enz. van de maand April tot November 1790., 2130; Manuscript Groot 1.27 - 0.88 El.; Schaal van 5 Miljen van 20 op 1° = 150 strepen.
            Grote Atlas van de West-Indische Compagnie deel II p. 392
            kopie door Heneman, en door hem aangevuld met de Marschrouten, gehouden in verschillende expeditien tusschen de jaren 1770-1789.
            Vervaardigd door H. Bardé.
          - Plaan van de Marschroute naede dorpen of verblyfplaetsen der Bevredigten Boschneeger, agter Auka, soo door de Sara Creecq nae de post Kruyspadt als over Tempati nae gen. Post, ook verder van de situatie van gen. Boschneeger Dorpen., 2131; Manuscript Groot 0.55 - 0.60 El.
            Grote Atlas van de West-Indische Compagnie deel II pp. 390 en 391
            Vervaardigd door J.G.R. Böhm. Lieut. D'Artil.
            Plaan van de Marschroute naede dorpen of verblyfplaetsen der Bevredigten Boschneeger soo van Paramaribo af, over Rio Surinaame, als over Rio Comowyne en Tempatie Creeq nae de post Kruyspadt, en vervolgens nae gen. dorpen, als ook van de tour, soo gen. Boschneeger, by de laeste Expiditie van haer gedaen, gemaakt.
            Schaal van 14 Uyren gaans = 130 strepen.
            Groot 0.63 - 0.52 El.
          - Afbeelding van de wijze waarop een commando of detachement gewoonlijk in de bossen manouvreert., 2132; Manuscript 13 x 241,5 cm
            Grote Atlas van de West-Indische Compagnie deel II pp. 206-207
            Afkomstig uit 1.05.03 inv.nr. 364 (daarin: fols. 304-314 [bijlage no. 1794]; zie daar voor het bijbehorende rapport). Een 2e exemplaar bevindt zich in 1.05.06 inv.nr. 691 (daarin: kaart 1).
            Vervaardigd door Ary Westmaas. Capt. en Gen. Adjudt.
          - Afbeelding van de wijze waarop een commando of detachement, bestaande uit 200 man reguliere troepen en 50 man van het corps vrijnegers, op een veiliger manier in de bossen kan manouvreren en ageren., 2133; Manuscript 40,5 x 54,5 cm
            Grote Atlas van de West-Indische Compagnie deel II p. 207
            Afkomstig uit 1.05.03 inv.nr. 364 (daarin: fols. 304-314 [bijlage no. 1794]; zie daar voor het bijbehorende rapport). Een 2e exemplaar bevindt zich in 1.05.06 inv.nr. 691 (daarin: kaart 2).
        - Geschut- en Artilleriegereedschappen
          - Teekening van een yzer Canon à 24 pond op zyn affuyt, op de Fortres Nieuw Amsterdam., 18de eeuw.; 2134; Manuscript Groot 0.52 - 0.87 El.
            Vervaardigd door J. Tilhenn. Sous Lieut. D'Artill.
          - Afteekening van een yzer Canon, van Metale 18, 12 en 6 pond, op de Fortres Nieuw Amsterdam, 18de eeuw.; 2135; Manuscript Groot 0.52 - 0.87 El.
          - Modellen van yzere Canons van 24, 12, 6 en 3 pond., 18de eeuw.; 2136; Manuscript Groot 0.49 - 0.49 El.; Schaal van 200 Rijnlandse voeten = 125 strepen.
          - Model van een Metaale Battery stuk à 18 pond Bals., 18de eeuw.; 2137-2137A; Manuscript Groot 0.41 - 0.89 El.
            kopie volgens Renauld.
            Vervaardigd door S. Massol.
            - 1e exemplaar, 2137
            - 2e exemplaar, 2137A
          - Verhevene tekening van het affuyt van een Metaele 24 Ponder, alsmede van de voorwaegen, syn ass en deszelfs grondteekening., 1778.; 2138; Manuscript Groot 0.33 - 0.49 El.
            Vervaardigd door Jan Daniel Kuhlmann. Bomard. Bergen o/Z.
          - Teekening van een Canon op zyn affuyt., 1785.; 2139; Groot 0.32 - 0.46 El.
            Vervaardigd door F.F. Bischoff. Ord. Lieut. D'Artill.
          - Teekening van een Canon op een kust affuyt., 18de eeuw.; 2140; Manuscript Groot 0.475 - 0.69 El.
          - Teekening van een Canon op een kus affuyt., 18de eeuw.; 2141; Manuscript Groot 0.475 - 0.57 El.
          - Details d'un affut de Côte., 18de eeuw.; 2142; Manuscript Groot 0.59 - 0.50 El.
          - Teekening van een Canon., 18de eeuw.; 2143; Manuscript Groot 0.37 - 0.525 El.; Schaal Lang 11 Rijnlandse voeten.
          - Plan van gloeiovens, voor kogels à 18 pond, aan wal en op een Canonneerboot of pont, met de daarby behoorende gereedschappen., 1786.; 2144A-2144H; Manuscript Groot Verschillend.
            - Blad 1, 2144A
            - Blad 2, 2144B
            - Blad 3, 2144C
            - Blad 4, 2144D
            - Blad 5, 2144E
            - Blad 6, 2144F
            - Blad 7, 2144G
            - Blad 8, 2144H
          - Instrument om de mortieren te rigten., 2145; Manuscript Groot 0.46 - 0.58 El.
          - Teekening van een Veld apotheek., 1789.; 2146A-2146C; Manuscript Groot 0.20 - 0.34 El.
            - Blad 1, 2146A
            - Blad 2, 2146B
            - Blad 3, 2146C
      - Cayenne
        - Plan de la Côte de la Guiane Francoise, depuis Caienne jusqu'a l'emboushure de la riviere Maroni, et du cours de cette riviere depuis son embouchure, jusqu'au premier saut etc., ca. 18de eeuw.; 2148-2148B; Manuscript Groot 0.375 - 0.76 El.; Schaal van 13 Mijlen = 180 strep.
          - 1e exemplaar, netexemplaar, 2148A
          - 2e exemplaar, 2148
          - 3e exemplaar, 2148B
        - Plan van de stadt en vesting Cayenne., 18de eeuw.; 2149; Manuscript Groot 0.185 - 0.50 El.; Schaal van 150 Roeden = 101 strep.
          Grote Atlas van de West-Indische Compagnie deel II p. 208
          Vervaardigd door Wolland ?
        - Plan of the town of Cayenne and Fort St. Michael., 18de eeuw.; 2150; Koperdruk Groot 0.32 - 0.35 El.; Schaal van 100 Britsche vadem = 82 strep.
          Vervaardigd door Mareechais. T. Jefferys. Sculp.
        - Kaart van Cayenne, van de rivier Cahani tot Rio Arrowarry., 18de eeuw.; 2151; Manuscript Groot 0.65 - 0.47 El.; Schaal van 10 D.m = 65 strep.
          Gekleurd exemplaar.
        - Kaart van Cayenne, van Raper Waca tot Rio Cassaporu., 18de eeuw.; 2152; Manuscript Groot 0.46 - 0.34 El.
        - Kaart van Guiana, van de rivier Marawini tot Arrowen Eyland., 1675.; 2153; Manuscript Groot 0.275 - 0.33 El.
          Grote Atlas van de West-Indische Compagnie deel I p. 410
          1° - 6° N.Br., 334° - 341° L.
          Hierby behoord: Beschryving van een gedeelte van deze kust.
          De rivier Marawine.
          Groot 0.07 - 0.06 El.
          De rivier Wiapoco.
          Groot 0.075 - 0.055 El.
          a en b aan de kaart gehegt.
      - Brazilië
        - Algemeene
          - Nova et accurata Brasilae totius Tabula., 17de eeuw.; 2154; Koperdruk Verschillende mijlschalen. Groot 0.50 - 0.60 El.; Schaal van 75 Duitse mijlen = 95 strep.
            0° - 25° Z.Br., 324° - 353° L.O.
            Vervaardigd door Joannes Blaeu. j.f.
        - Para
          - Teekening van de Stat en de fort van Grand Para., 17 eeuw.; 2155; Manuscript Groot 0.35 - 0.47 El.
            Grote Atlas van de West-Indische Compagnie deel I p. 175
        - Siara
          - Kaart van de Capitania Siara., 1649.; 2156; Manuscript Groot 0.42 - 0.56 El.; Schaal van 2 Mijlen = 90 strep.
            Grote Atlas van de West-Indische Compagnie deel I p. 187
            Affteyckeninge van 't fort Schoonenborch.
            Schaal van 6 roeden= 34 strepen.
            Groot 0.28 - 0.24 El.
            Met profil en verklaring.
        - Paraiba
          - Grontteyckeninge nae 't ooch gemaect, soo veel als men't heeft begaen connen van Cabo Dalo ofte Paraiba, alwaer den vyant een fort heeft, 't welck wy onder beleyt van Oversten Luytenant Stein Callenfels belegert hebben., 1631.; 2157; Manuscript Groot 0.41 - 0.63 El.; Schaal van 50 Rijnlandse roeden = 120 strep.
            Grote Atlas van de West-Indische Compagnie deel I p. 210
            Zie Oude West-Indische Compagnie 1.05.01.01 inv.nr. 49
            Vervaardigd door H. Drewisch. Ingen.
        - Tamarica
          - Afbeelding van de stad Nostre Signora de Conception., 1633.; 2158; Manuscript Groot 0.45 - 0.34 El.
            Grote Atlas van de West-Indische Compagnie deel I p. 222
            Met aanwijzing der kwartieren van de Holl. troepen enz.
        - Olinda of Pernambuco
          - Grondteekening van de vestingwerken van de Stad Olinda., 1631.; 2159-2159B; Manuscript Groot 0.86 - 0.58 El.; Schaal van 70 Rijnlandse roenden = 90 srep.
            - 1e exemplaar, 2159
              Grote Atlas van de West-Indische Compagnie deel I p. 237
            - 2e exemplaar, 2159A
            - 3e exemplaar, 2159B
          - Platte grond van het fort Real, lanck 300 voeten, breed 260., 17de eeuw.; 2160; Manuscript Groot 0.28 - 0.34 El.; Schaal van ? = 85 srep.
            Grote Atlas van de West-Indische Compagnie deel I p. 255
          - Planta do Forte Real que manda fazer Mathias De albuquerque etc., 1629.; 2161; Manuscript Groot 0.58 - 0.41 El.
            Grote Atlas van de West-Indische Compagnie deel I pp. 256 en 257
            Onderteekend door Chr. Alvarez.
            Vervaardigd door Arquitelo.
          - Perfil do forte Real etc., 2162; Manuscript Groot 0.225 - 0.405 El.; Schaal van 150 Palmos = 138 strep.
            Grote Atlas van de West-Indische Compagnie deel I p. 257
            Met verklaring. (profiel)
            Vervaardigd door Christoval Alvares.
          - Caarte van de Stadt van Fernambuc gemaackt door:, 1630.; 2163; Manuscript Groot 0.64 - 0.89 El.; Schaal van 100 Roeden = 140 strepen.
            Grote Atlas van de West-Indische Compagnie deel I p. 236
            Vervaardigd door Pieter van Buren.
          - Plan van het nieuwe fort en eenige retrenchementen op het Recif., 1630.; 2164; Manuscript Groot 0.19 - 1.14 El.; Schaal van 50 Roeden = 153 strepen.
            Grote Atlas van de West-Indische Compagnie deel I pp. 248-249
          - Rouwe afbeeldinge van de gelegentheyt van 't lant by westen het recif van Pernanbuco, eenigsins uyt Mathematische bevindingen, maer meest uyt de informatien van de Portugese gevangens bekomen., 1632.; 2165; Manuscript Groot 0.50 - 0.59 El.; Schaal van 1 D.m = 1900 Rijnlandse roeden = 267 strepen.
            Vervaardigd door Johannes van Walbeeck.
        - Allerheiligen Baai
          - Cidade do Salvador, Bahia de todos os Sanctos etc. Desenho das Fortificaçoes estrincheiras etc, q se fizerao em deffença do Inimigo, Bateria do Inimigo Olandes etc., 1638.; 2166; Manuscript Groot 0.34 - 0.285 El.; Schaal van 8 Bracas = 72 strepen.
            Grote Atlas van de West-Indische Compagnie deel I pp. 294-295
            Portugese kaart van het ingenomen fort door de Hollandse vyand
          - Perfil da çidade do Salvador da Bahia de todos los Santos y mostra altura da Mar a ella., 1638.; 2167; Manuscript Groot 0.28 - 0.40 El.; Schaal van 200 Bracas = 310 strepen.
            Met veele aanwijzingen
      - Paraguay
        - Paraguay o Prov. de Rio de la Plata, cum regionibus adiacentibus Tucuman et St. Cruz de la Sierra., 17de eeuw.; 2171; Koperdruk Verschillende mijlschalen. Groot 0.37 - 0.47 El.; Schaal van 150 Duitse mijlen = 110 Strep.
          6° - 37° Z.Br.
          Vervaardigd door Joannem Janssonium Amstelodami.
        - Paraquaria volgo Paraguay com adjacentibus., 17de eeuw.; 2172; Koperdruk Groot 0.45 - 0.55 El.
          20° - 35° N.Br., 325° - 345° L. O.
          Vervaardigd door Gerard Cocck. Sculpsit.
          Uitgegeven door Joannes Blaeu. Amstelodami.
      - Vuurland
        - Tabula Magellanica qua sierrae de Fuego, cum Celeberrimis fretes a F. Magellano et J. Le Maire detectis etc., 17de eeuw.; 2170; Koperdruk Verschillende mijlschalen voor de vergrootende breedte.
          52° - 58° Z.Br., 293° - 309° L. O.
      - Chili
        - Kaart van Chili., 17de eeuw.; 2173; Koperdruk Verschillende mijlschalen. Groot 0.37 - 0.48 El.; Schaal van 70 Duitse mijlen = 100 strep.
          25° - 46° Z.Br., 30° - 60° L. W.
          Vervaardigd door J oannes Janssonius excudit.
      - Peru
        - Kaart van Peru, 17de eeuw.; 2174; Koperdruk Verschillende mijlschalen. Groot 0.375 - 0.48 El.; Schaal van 120 Duitse mijlen = 130 strep.
          2° N.Br. - 26° Z.Br., 30° - 60° L. W.
          Uitgegeven door Joannem Janssonium. Amstelodami.
        - Terra Firma et Novam Regnum Granatense et Popayan., 17de eeuw.; 2175; Koperdruk Verschillende mijlschalen. Groot 0.38 - 0.49 El.; Schaal van 50 Duitse mijlen = 90 strepen.
          1° - 13° N.Br., 288° - 305° L. O.